臺灣屏東地方法院刑事判決　　　　　　　　　　　　　九十三年度訴字第三九七號
　　公　訴　人　臺灣屏東地方法院檢察署檢察官
　　被　　　告　甲○○
右列被告因違反毒品危害防制條例案件，經檢察官提起公訴（九十三年度毒偵字第四
一一號），被告於本院準備程序中就被訴事實為有罪之陳述，經本院合議庭裁定由受
命法官獨任依簡式審判程序審理，判決如左：
    主  文
甲○○連續施用第一級毒品，處有期徒刑拾月。
    事  實
一、甲○○前於民國九十一年間，因施用毒品案件，經臺灣高雄地方法院九十年度毒
    聲字第五○九三號裁定送觀察勒戒後，認有繼續施用毒品之傾向，再經該院九十
    年度毒聲字第七六九七號裁定令入戒治處所施以強制戒治，嗣因戒治成效良好，
    復經該院九十一年度毒聲字第五六二九號裁定停止戒治，於九十一年九月二十日
    付保護管束，嗣於同年十二月二十三日保護管束期滿，經臺灣高雄地方法院檢察
    署檢察官於九十二年一月十日以九十二年度戒毒偵字第三五號不起訴處分確定。
    。詎猶不知戒絕毒癮，又基於施用第一級毒品海洛因之概括犯意，自九十三年一
    月二十二日上午九時許起，至同年一月二十七日某時止，在其友人盧雅芳位於屏
    東市○○○路○段三八六巷十九號之住處，以將第一級毒品海洛因稀釋後，置入
    針筒內再注射血管之方式，連續施打施用海洛因多次，遇有毒癮發作時，平均約
    十小時或半日即注射一次。嗣同年一月九日上午十時十分許，為警在屏東市中山
    公園前查獲。
二、案經屏東縣警察局屏東分局報告臺灣屏東地方法院檢察署檢察官偵查起訴。
    理  由
一、本件被告甲○○所犯係死刑、無期徒刑、最輕本刑為三年以上有期徒刑以外之罪
    ，其於本院準備程序中就被訴事實為有罪之陳述，經本院合議庭裁定由受命法官
    獨任依簡式審判程序，先予敘明。
二、右揭事實，訊據被告甲○○於本院審理中坦承不諱，而被告經查獲後為警所採之
    尿液，經送專業機構以氣相層析質譜儀法確認檢驗結果，確呈嗎啡陽性反應，有
    臺灣檢驗科技股份有限公司濫用藥物尿液檢驗報告（報告編號：ＫＺ00000
    0000000號）、高雄醫學大學附設中和紀念醫院濫用藥物尿液檢驗報告（
    管藥認可字第○○五號）及尿液送驗代號與真實姓名對照表各一份附卷可稽，足
    見被告之自白應與事實相符，堪予採信。按毒品危害防制條例業於九十二年七月
    九日經總統以華總一義字第○九二○一二一九三○號修正公布，並自九十三年一
    月九日施行。毒品危害防制條例此次修正，對於同條例第十條關於施用第一、二
    級毒品之犯罪構成要件及刑罰規定均未予修正。惟修正後該條例第二十條、第二
    十三條規定，簡化施用毒品之刑事處遇程序，僅區分初犯（含五年後再犯）、五
    年內再犯；初犯（含五年後再犯）者，經觀察、勒戒或強制戒治，應為不起訴之
    處分或不付審理之裁定；觀察、勒戒或強制戒治執行完畢釋放後五年內再犯，即
    依法追訴或裁定交付審理，此係就保安處分程序予以簡化。查被告前於九十一年
    間，因施用毒品案件，經臺灣高雄地方法院九十年度毒聲字第五○九三號裁定送
    觀察勒戒後，認有繼續施用毒品之傾向，再經該院九十年度毒聲字第七六九七號
    裁定令入戒治處所施以強制戒治，嗣因戒治成效良好，復經該院九十一年度毒聲
    字第五六二九號裁定停止戒治，於九十一年九月二十日付保護管束，嗣於同年十
    二月二十三日保護管束期滿，經臺灣高雄地方法院檢察署檢察官於九十二年一月
    十日以九十二年度戒毒偵字第三五號不起訴處分確定等情，有臺灣屏東地方法院
    檢察署刑案資料查註紀錄表、臺灣高等法院被告全國前案紀錄表及上開不起訴處
    分書各一份附卷供參，被告於初犯之強制戒治執行完畢後，五年內再犯本件施用
    第一級毒品海洛因之罪，自應依法論科。
三、按海洛因係毒品危害防制條例所稱之第一級毒品，不得非法施用，是核被告甲○
    ○所為，係犯毒品危害防制條例第十條第一項之施用第一級毒品罪。被告為施用
    毒品海洛因而持有毒品之低度行為，已為其施用之高度行為所吸收，不另論罪。
    被告多次施用第一級毒品海洛因之犯行，時間緊接，方法相同，觸犯構成要件相
    同之罪名，顯係基於概括犯意為之，應依連續犯之規定論以一罪，並加重其刑（
    起訴意旨所載施用毒品期間犯罪時間之末日，業據蒞庭檢察官當庭更正為九十三
    年一月二十七日，附此敘明）。爰審酌被告雖無經法院論罪科刑之前科（有卷附
    臺灣屏東地方法院檢察署刑案資料查註紀錄表、臺灣高等法院被告全國前案紀錄
    表可參），惟前經觀察、勒戒及強制戒治之保安處分，猶無法戒絕毒癮，仍再度
    施用毒品，且施用頻率偏高，顯見其意志不堅，無悔改之決心，有違政府制定毒
    品危害防制條例之立法美意，本不宜輕縱，惟念其所為係戕害自己身心之行為，
    尚未害及他人，且犯後坦承犯行，態度尚可等一切情狀，量處如主文所示之刑，
    以資懲儆。至蒞庭檢察官雖從重求處有期徒刑一年，然施用毒品係自傷行為已如
    上述，復斟酌被告施用毒品期間之長短、施用次數及其犯後態度等情節，認被告
    之惡性尚非極其重大，量處如主文所示之刑已足收懲儆之效，併此敘明。
據上論斷，應依刑事訴訟法第二百九十九條第一項前段、第二百七十三條之一第一項
，毒品危害防制條例第十條第一項，刑法第十一條前段、第五十六條，判決如主文。
本案經檢察官蔡榮龍到庭執行職務。
中      華      民      國    九十三    年      十      月     二十六   日
                                      臺灣屏東地方法院刑事第四庭
                                          法  官  劉敏芳
右正本證明與原本無異。
如不服本判決應於收受本判決送達後十日內向本院提出上訴書狀，其未敘述上訴理由
者，並得於提起上訴後十日內向本院補提理由書狀（均須按他造當事人之人數附繕本
 ）「切勿逕送上級法院」
                                          書記官 許倬維
中    華    民    國     九十三      年      十      月       二十七      日
附錄本案論罪法條：
毒品危害防制條例第十條第一項：
施用第一級毒品者，處六月以上五年以下有期徒刑。
